Inventaris van de archieven van crisisinstellingen in verband met de eerste wereldoorlog, 1914-1926
Nationaal Archief, Den Haag
- Supplement 1993
  - Cichorei-commissie
    - Circulaires van de Cichoreicommissie., 1917-1918; 2040; 1 omslag
  - Rijksdistributiekantoor voor geneesmiddelen, verbandmiddelen en voorwerpen voor geneeskundig verbruik
    - Modellen van formulieren van het Rijksdistributiekantoor voor Geneeskundig Verbruik., c. 1918; 2041; 1 omslag
  - Rijkskantoor voor huiden en leder
    - Circulaires van het Rijksbureau voor Huiden en Leder. Met documentatie 1915., 1919; 2042; 1 omslag
  - Commissie van toewijzing inzake de Maisdistributie
    - Verslagen van de Commissie van Toewijzing inzake de Maisdistributie betreffende de leveringen van mais in de maanden april- september 1916., 2043; 1 omslag
  - Rijkskantoor voor Turfstrooisel
    - Circulaires van het Rijkskantoor voor Turfstrooisel., 1919 en z.d.; 2044; 2 stukken
  - Centraal bureau voor de afzet van visserijprodukten
    - Memorie van Antwoord op de Wet tot aanvulling en verhoging van het tiende hoofdstuk der Staatsbegroting voor het Dienstjaar 1914 (voorbereiding oprichting Centraal Bureau voor de Afzet van Visserijprodukten). Afschrift., 2045; 1 stuk
    - Verslag van het Centraal Bureau voor de Afzet van Visserijprodukten over de maanden juni en juli 1915., 2046; 1 katern